【裁判字號】    98,台抗,812
【裁判日期】    981022
【裁判案由】    損害賠償
【裁判全文】
最高法院民事裁定              九十八年度台抗字第八一二號
抗  告  人  乙○○
            甲○○
            丙○○
            丁○○
上列抗告人因與相對人戊○○間請求損害賠償事件，對於中華民
國九十八年七月二十九日台灣高等法院高雄分院裁定（九十八年
度上更(一)字第四號），提起抗告，本院裁定如下：
    主  文
抗告駁回。
抗告訴訟費用由抗告人負擔。
    理  由
按刑事法院得依刑事訴訟法第五百零四條第一項規定，將附帶民
事訴訟以裁定移送於該法院民事庭者，以刑事部分宣告被告有罪
之判決者為限，如刑事訴訟諭知無罪之判決，刑事法院本應依同
法第五百零三條第一項前段規定以判決駁回原告之訴，倘誤以裁
定移送於民事庭，其訴為不合法，不因其移送民事庭而有不同，
受移送之民事庭對之仍應認原告之訴為不合法，以裁定駁回之。
本件原法院以：抗告人以相對人自民國九十一年間起，將事業廢
棄物爐石（爐喳）清運、堆置及掩埋在所承租之高雄縣大寮鄉○
○段一五八之三七、一五八之一一○號土地上，及提供該土地予
他人堆置廢塑膠便當盒、塑膠袋、皮屑、木板等一般家庭、事業
廢棄物，並乘機將系爭爐石等事業廢棄物傾倒在相鄰之抗告人所
共有，即同段一五八之三五號土地上，竊佔面積三千零五平方公
尺，而對相對人提出竊佔之刑事告訴，並於台灣高雄地方法院（
下稱高雄地院）刑事庭以相對人共同竊佔抗告人所有之土地堆放
廢棄物，侵害其對土地之用益權，提起刑事附帶民事訴訟，請求
回復原狀或賠償所受損害新台幣四百六十二萬七千元。相對人所
涉犯竊佔罪部分，經高雄地院及原法院刑事庭為無罪判決，嗣檢
察官就相對人涉犯廢棄物清理法第四十一條第一項之罪與竊佔罪
提起第三審上訴，併就附帶民事訴訟判決提起上訴，雖經最高法
院撤銷原刑事及附帶民事判決，發回更審。惟刑法於九十四年二
月二日修正時已刪除原第五十五條關於牽連犯之規定，則相對人
涉犯竊佔罪部分，經原法院刑事庭判決無罪後，依刑事訴訟法第
三百七十六條規定，因不得上訴於第三審即告確定。原法院刑事
庭將抗告人對刑事附帶民事訴訟判決之上訴移送民事庭，仍應認
其上訴為不合法等詞，爰以裁定駁回抗告人之上訴，經核於法並
無違誤。又刑事訴訟諭知無罪之第二審判決，如係不得上訴於第
三審之案件，依刑事訴訟法第五百零三條第二項規定，對於本件
附帶民事訴訟之第二審判決，自不得上訴本院，無適用同法第五
百零六條規定之餘地（本院六十九年台上字第一二三二號判例參
照）。抗告意旨執此指摘原裁定不當，聲明廢棄，非有理由。
據上論結，本件抗告為無理由。依民事訴訟法第四百九十五條之
一第一項、第四百四十九條第一項、第九十五條、第七十八條，
裁定如主文。
中    華    民    國  九十八  年    十    月  二十二  日
                      最高法院民事第五庭
                          審判長法官  朱  建  男
                                法官  顏  南  全
                                法官  林  大  洋
                                法官  沈  方  維
                                法官  陳  淑  敏
      本件正本證明與原本無異
                                      書  記  官
中    華    民    國  九十八  年   十一   月    四    日
                                                      v


司法院資訊處製作；財團法人民間司法改革基金會備份。
